# 实务中对于编制财务报表附注的疑问

提问人：小启 时间：2012-02-14 00:22:02
当期母公司出售全部股权的方式处置子公司,编制合并报表附注时,由于合并报表年初数与上年底审定数一致,比如编制固定资产科目附注时,合并年初数含已处置子公司的固定资产,但编制合并报表附注时年初数不含已处置子公司的固定资产(否则处置日的子公司固定资产没地方放),在附注中将固定资产合并报表年初数与附注年初数不一致的原因说明一下,可以吗?

回答人：chenyiwei
不能这样处理，附注中的年初余额同样包含已被处置的子公司的相应项目余额，可在“本期减少”中单独设置一列减少原因为“因处置子公司而减少”。

提问人：名利场 时间：2014-08-01 17:55:36
陈版主，报告期内非同一控制下企业合并取得的子公司，像应收账款、固定资产这种有备抵科目的，子公司的期初数怎么处理，是同时在本期增加额栏目里增加原值和备抵科目，还是直接采用净额计入原值的本期增加一栏。

回答人：chenyiwei
理论上应直接按照购买日的公允价值（已扣除备抵项目的金额）增加原值，备抵项目初始确认金额为零。但在实务中很多人采用在初始确认时分别增加原值和备抵项目金额的方式（严格来说这种做法是不恰当的，备抵项目只应当在后续计量时出现，初始计量时不应用到备抵项目）。

提问人：名利场 时间：2014-08-01 23:33:47
陈版主，我用的净额增加原值，但是在合并层面，坏账准备除以应收账款的余额与公司会计政策规定的计提比例不一致，这样有问题吗？

回答人：chenyiwei
你的这种做法在理论上是最合理的。但对于货币性项目，在实务中对分别列出余额和准备这种做法的接受程度还是比较高的，毕竟余额代表了有权收取的确定金额。